## BRENO VELOSA FERRARI

Rua maria cândida 542, 02071-000 • São Paulo • brenovferrari@hotmail.com • +55 (11) 963692236

#### SOBRE MIM

Estudante de engenharia de computação, tenho como objetivo de estudos/trabalho, a área de desenvolvimento Web, tenho um conhecimento maior na área de Front-end utilizando HTML5, CSS3, javascript, Typescript, React, NextJS, Sass/Scss, GIT e Angular, por conta das minhas experiências de trabalho tenho noção de SEO.

### FORMAÇÃO

Colégio: Objetivo, São Paulo, SP (2015 - 2017).

Universidade: FIAP, São Paulo, SP (2018 - 2022), período noturno.

#### EXPERIÊNCIAS PROFISSIONAIS

2018 - nov. 2020

#### Faculdade de Informática e Administração Paulista (FIAP)

Estágio como Assistente na área de TI

• Auxiliando alunos e professores nos desenvolvimentos de projetos no laboratório de eletrônica, MakerLab e auxiliando no desenvolvimento de softwares.

nov.2020 - atualmente

Idiomas

#### Faculdade de Informática e Administração Paulista (FIAP)

Desenvolvedor Front-end

- Criação e manutenção de projetos internos da Instituição com React, HTML5, CSS3, javascript e typescript.
- Criação, manutenção e desenvolvimento da página do material didático da instituição no setor EAD, usando Angular, Javascript, HTML5, CSS3.

#### HABILIDADES TÉCNICAS

Português			Inglês	
Linguagens de programação				
Javascript (ES6)			CSS3	
TypeScript			Sass/Scss	
React			Angular	
HTML5			NodeJS	

#### EXPERIÊNCIAS ACADEMICAS

#### Health Tech Challenge - Concedido por FIAP e Hospital Beneficência Portuguesa

Campeonato proposto pela instituição de ensino FIAP e Hospital Beneficência Portuguesa no qual precisamos solucionar um problema sobre ruídos na ala de idosos do hospital, no qual ganhamos a primeira colocação, atraves de um robo segue linha.

#### FIAP CHALLENGE - SAP - 2019 - Monitoramento de Barragens em parceria com a SAP

A SAP nos trouxe um problema com o sistema de barragens de reservatório de água, onde deveríamos através da análise de alguns dados prever e tomar uma ação para evitar ou antecipar futuros incidentes, no qual realizamos uma leitura atraves de ultrassom das barragens para prevenir rachaduras e quebra da mesma.

# FIAP CHALLENGE - FORD - 2020 - Soluções que melhorem a experiência do consumidor em parceria com a Ford

Em parceria com a Ford, fomos desafiados a trazer uma solução/melhoria de experiencia do usuario (CX) e manter o cliente por mais tempo, onde fizemos uma nova tela e apresentemos uma sistema de gamefication para o cliente dentro do proprio aplicativo da empresa, o FordPass.

#### FIAP CHALLENGE - HAOC - 2021 - HAOC innovation challenge

Em parceria com o Hospital Alemão Oswaldo Cruz(HAOC), nos foram propostos 2 problemas que eles passam no dia a dia, sendo eles,infecção hospitalar e risco de queda dos pacientes, no qual deveriamos criar uma solução para apenas 1 deles, no qual optamos pelo risco de queda do paciente, onde ficamos em terceiro lugar, atravês de leituras de diversos sensores instalados na maca onde o paciente ficaria quando fosse um paciente de risco.